【裁判字號】    96,訴,4235
【裁判日期】    970130
【裁判案由】    毒品危害防制條例
【裁判全文】
臺灣板橋地方法院刑事判決              96年度訴字第4235號
公  訴  人  臺灣板橋地方法院檢察署檢察官
被      告  甲○○
                    （現另案羈押在臺灣桃園看守所）
上列被告因違反毒品危害防制條例案件，經檢察官提起公訴（96
年度毒偵字第6814號），本院訊問被告為有罪陳述後，改依簡式
審判程序審理，並判決如下：
    主  文
甲○○施用第一級毒品，累犯，處有期徒刑柒月。扣案之海洛因
壹小包（淨重零點公克）沒收銷燬之。
    事  實
一、甲○○於民國94年間因施用毒品案件，經臺灣桃園地方法院
    以94年度毒聲字第156 號裁定送觀察、勒戒，認無繼續施用
    毒品傾向，於94年3 月9 日執行完畢出所，復由臺灣桃園地
    方法院檢察署檢察官於以94年度毒偵字第992 號為不起訴處
    分確定。嗣再因施用毒品案件，經臺灣桃園地方法院以95年
    度簡字第81號判處有期徒刑6 月，於95年5 月15日確定，嗣
    於96年4 月16日縮刑假釋出監付保護管束，至96年6 月7 日
    保護管束期滿視為執行完畢。詎甲○○不知悛悔，明知海洛
    因係毒品危害防制條例第2 條第2 項第1 款所定之第一級毒
    品，依法不得施用、持有，竟於基於施用第一級毒品海洛因
    之犯意，於96年9 月2 日之中午12時許，在臺北縣泰山鄉○
    ○路旁某加油站廁所內，以將海洛因粉末摻放在香菸內點燃
    之方式施用海洛因1 次。嗣經警於翌日（即3 日）下午14時
    40分許，在臺北縣泰山鄉○○路○ 段432 巷31號處為警查獲
    ，並扣得毒品海洛因1 小包（淨重0.3 公克）。
二、案經臺北縣政府警察局新莊分局報告臺灣板橋地方法院檢察
    署檢察官偵查起訴。
    理  由
一、訊據被告甲○○於警詢、偵查及本院審理中，對上揭事實均
    坦承不諱，此外，被告經警於96年9 月4 日上午9 時42分許
    採尿送驗結果（檢體編號：H0000000號），呈嗎啡陽性反應
    ，有姓名代碼對照表、臺灣檢驗科技股份有限公司濫用藥物
    尿液檢驗報告各1 件在卷可查（見96年毒偵字第6814號卷第
    20頁、第32頁）。此外，扣案之白色粉末1 包成分確屬海洛
    因無誤（淨重0.3 公克），亦有毒品初步檢驗報告書1 件在
    卷可佐（見上開卷第18頁）。足見被告所為自白與事實相符
    ，而得採為認定之依據。次查，被告於94年間因施用毒品案
    件，經臺灣桃園地方法院以94年度毒聲字第156 號裁定送觀
    察、勒戒，認無繼續施用毒品傾向，於94年3 月9 日執行完
    畢出所乙節，有台灣高等法院被告前案紀錄表及刑案查註紀
    錄表各1 件在卷可稽。被告於上開觀察勒戒執行完畢後5 年
    內再犯本件施用毒品犯行，事證明確，其犯行堪以認定。
二、按海洛因屬毒品危害防制條例第2 條第2 項第1 款所列之第
    一級毒品，核被告甲○○為，係犯毒品危害防制條例第10條
    第1 項之施用第一級毒品海洛因罪。其施用前後非法持有第
    一級毒品之低度行為，已為施用之高度行為所吸收，不另論
    罪。又查，被告因施用毒品案件，經臺灣桃園地方法院以95
    年度簡字第81號判處有期徒刑6 月，於95年5 月15日確定，
    嗣於96年4 月16日縮刑假釋出監付保護管束，至96年6 月7
    日保護管束期滿視為執行完畢等情，亦有上開前案紀錄表在
    卷可稽。被告於上開有期徒刑執行完畢後，5 年內故意再犯
    本件有期徒刑以上之罪，為累犯，應依刑法第47條第1 項之
    規定加重其刑。本院審酌被告已有施用毒品紀錄，且經判處
    有期徒刑在案，竟又為本件犯行，顯見其未知戒除毒癮，意
    志力薄弱，並考量施用毒品乃自戕行為，所生危害非鉅，暨
    被告坦承施用毒品犯行之犯後態度等一切情狀，量處如主文
    所示之刑。至扣案之海洛因1 小包（淨重0.3 公克）屬毒品
    ，應依毒品危害防制條例第18條第1 項前段之規定宣告沒收
    銷燬之，附此敘明。
三、末按「除被告所犯為死刑、無期徒刑、最輕本刑為三年以上
    有期徒刑之罪或高等法院管轄第一審案件者外，於前條第一
    項程序進行中，被告先就被訴事實為有罪之陳述時，審判長
    得告知被告簡式審判程序之旨，並聽取當事人、代理人、辯
    護人及輔佐人之意見後，裁定進行簡式審判程序」，刑事訴
    訟法第273 條之1 第1 項定有明文。查本件被告涉犯之毒品
    危害防制條例第10條第1 項之施用毒品罪，法定本刑並非最
    輕本刑為3 年以上有期徒刑之罪，且被告於本院準備程序期
    日中已就被訴事實為有罪之陳述，經告知被告簡式審判程序
    之旨後，被告及公訴人對於本件改依簡式審判程序審理亦均
    表示無意見，是本院即依前揭刑事訴訟法規定，裁定
    本件進行簡式審判程序，附此敘明。
據上論斷，應依刑事訴訟法第273 條之1 第1 項、第299 條第1
項前段，毒品危害防制條例第10條第1 項、第18條第1 項前段，
刑法第11條前段、第47條第1 項，判決如主文。
本案經檢察官馬凱蕙到庭執行職務。
中    華    民    國    97    年    1     月    30    日
                  刑事第十四庭  法  官  汪怡君
上列正本證明與原本無異。
如不服本判決，應於送達後十日內敘明上訴理由，向本院提出上
訴狀。
                                書記官  李郁禎
中    華    民    國    97    年    1     月    31    日
附錄本案論罪科刑法條全文：
毒品危害防制條例第10條
施用第一級毒品者，處六月以上五年以下有期徒刑。
施用第二級毒品者，處三年以下有期徒刑。


司法院資訊處製作；財團法人民間司法改革基金會備份。
